ACORDAO-COMPLETO-2346171

ACÓRDÃO DE RELAÇÃO

ACÓRDÃO DE RELAÇÃO 1978/2019 ATA 6/2019 - PRIMEIRA CÂMARA

Acórdão 1978/2019-TCU-Primeira Câmara
Os Ministros do Tribunal de Contas da União, reunidos em sessão da 1ª Câmara, ACORDAM, por unanimidade, com fundamento nos arts. 1º, inciso V, e 39, inciso II, da Lei 8.443/1992, c/c o art. 143, incisos II e V, do Regimento Interno, em mandar fazer as determinações adiante especificadas, de acordo com os pareceres emitidos nos autos:
1. Processo TC-Processo 003.932/2013-3 (PENSÃO CIVIL - MONITORAMENTO) 
	1.1. Interessados: Antonia Eunice de Sousa (XXX.693.023-XX) ; Benedito Fernando Benicio de Sousa (XXX.588.243-XX) ; Fabio Benicio Sousa Silva (XXX.589.133-XX) ; Fagner Benicio Sousa Silva (XXX.588.833-XX) ; Francisca Raiane da Silva Martins (XXX.664.813-XX) ; Luiza Filomeno Soares Silva (XXX.360.663-XX) ; Maria das Dores da Silva (XXX.689.673-XX) ; Maria de Oliveira Martins (XXX.180.568-XX) 
	1.2. Entidade: Departamento Nacional de Obras Contra as Secas
	1.3. Relator: Ministro Benjamin Zymler
	1.4. Representante do Ministério Público: Procurador Rodrigo Medeiros de Lima
	1.5. Unidade Técnica: Secretaria de Fiscalização de Pessoal (SEFIP) .
	1.6. Representação legal: não há.
	1.7. Determinações/Recomendações/Orientações:
1.7.1. Determinar ao Departamento Nacional de Obras Contra as Secas, em reiteração, que, em consonância com as disposições do Acórdão 7974/2014-TCU-Primeira Câmara e sob pena de responsabilidade solidária da autoridade administrativa omissa:
1.7.1.1. corrija, no prazo de 15 (quinze) dias a contar da ciência desta deliberação, o valor  das parcelas alusivas à complementação salarial prevista no Decreto-Lei 2.438/1988, incluídas nos proventos das pensionistas do ex-servidor PEDRO BENÍCIO DA SILVA, promovendo, para tanto, sua absorção em face dos acréscimos remuneratórios verificados a partir de agosto de 2016, nos termos do parágrafo único do art. 14 da Lei 12.716/2012;
1.7.1.2. quantifique, no prazo de 30 (trinta) dias a contar da ciência desta deliberação, os valores pagos a maior às sras. Antonia Eunice de Sousa e Luiza Filomeno Soares Silva, pensionistas do ex-servidor Pedro Benício da Silva, a título de complementação salarial, a partir de agosto de 2016, e promova, nos termos do art. 46 da Lei 8.112/1990, a correspondente reposição ao erário.
1.7.2. Determinar à Sefip que:
1.7.2.1. promova a audiência do sr. MARLEY CISNE DE MORAIS, Coordenador da Divisão de Gestão de Pessoas do Departamento Nacional de Obras Contra as Secas, acerca do descumprimento do item 1.7.1 do Acórdão 7974/2014-TCU-Primeira Câmara, haja vista a não absorção - em face dos acréscimos remuneratórios verificados a partir de agosto de 2016 - da complementação salarial prevista no Decreto-Lei 2.438/1988 paga às pensionistas do ex-servidor Pedro Benício da Silva;
1.7.2.2. monitore o cumprimento das determinações constantes do item 1.7.1, acima.

Primeira Câmara

Antonia Eunice de Sousa (XXX.693.023-XX); Benedito Fernando Benicio de Sousa (XXX.588.243-XX); Fabio Benicio Sousa Silva (XXX.589.133-XX); Fagner Benicio Sousa Silva (XXX.588.833-XX); Francisca Raiane da Silva Martins (XXX.664.813-XX); Luiza Filomeno Soares Silva (XXX.360.663-XX); Maria das Dores da Silva (XXX.689.673-XX); Maria de Oliveira Martins (XXX.180.568-XX)

ACORDAO-COMPLETO-2430623

Acórdão de Relação 1220/2021 - Primeira Câmara

Acórdão de Relação

BENJAMIN ZYMLER

não há.

Procurador Rodrigo Medeiros de Lima

PENSÃO CIVIL (PCIV)

Secretaria de Fiscalização de Pessoal (SEFIP).